臺灣高等法院臺中分院刑事判決　　　　95年度上易字第1445號
上　訴　人
即　被　告　乙○○
選任辯護人　黃文崇律師
上列上訴人因傷害等案件，不服臺灣臺中地方法院95年度易字第
2243號中華民國95年10月4日第一審判決（起訴案號：臺灣臺中
地方法院檢察署95年度偵字第14084號），提起上訴，本院判決
如下：
    主  文
上訴駁回。
乙○○緩刑貳年。
    事實及理由
一、本案經本院審理結果，認第一審判決認事用法及量刑均無不
    當，應予維持，並引用第一審判決書記載之事實、證據及理
    由（如附件） 。
二、本件上訴人即被告上訴雖坦承案發當日確有以手撥告訴人，
    然而仍否認犯罪，辯稱：伊僅有輕撥告訴人一下而已，告訴
    人不可能有受到如此嚴重之傷害；又台中縣潭子鄉○○路○
    段192巷114號係空屋，並無刑法第306條之適用等語。
三、經查告訴人於偵查中檢察官訊問時，固陳稱台中縣潭子鄉○
    ○路○段192巷114號目前無人使用，然而本件案發時，告訴
    人母子均係在該屋內，顯然該屋雖非告訴人平日居住之處所
    ，然而告訴人仍偶有至該處居住之事實，該屋自不失其住宅
    之性質，被告無故侵入，自仍有刑法第306條之適用。又告
    訴人因與被告發生爭執，遭被告以手撥推致頭部撞及牆壁受
    傷之事實，業據被害人即證人丙○○於原審及本院審理時、
    證人陶志偉於偵查中結證明確，二人對於細節部分縱有稍許
    出入，然對於被告與告訴人發生爭執後，被告出手撥推告訴
    人致告訴人頭部撞及牆壁之事實，與被告所供部分相互吻合
    ，上開證人證詞自屬可信；又有行政院衛生署豐原醫院關於
    告訴人丙○○之病歷資料、診斷證明書及該醫院95年12月25
    日豐醫歷字第0950010327號函在卷足證。本件事證明確，被
    告犯行堪以認定。原審審酌被告僅因細故，無故侵入告訴人
    之住宅，並對告訴人為傷害行為，致使告訴人身體、心理均
    受創傷，並審酌被告於案發後仍否認犯行，且未與告訴人達
    成民事和解或賠償告訴人所受損害之犯罪後態度等一切情狀
    ，量處有期徒刑4月，並依修正前刑法第41條第1項前段及修
    正前罰金罰鍰提高標準條例第2條之規定，諭知易科罰金之
    折算標準，認事、用法、量刑均無不當。被告上訴否認犯行
    ，為無理由，應予駁回。惟被告之前並未曾因犯罪而受有期
    徒刑以上刑之宣告，有臺灣臺中地方法院檢察署前案查註紀
    錄表、及台灣高等法院被告前案紀錄表在卷可憑，其於原審
    判決後，已依民事判決（台灣臺中地方法院豐原簡易庭95
    年度豐簡字第1046號判決）給付告訴人10萬840元，有支票
    、存證信函在卷足憑，是被告既已賠償告訴人損害，經此偵
    、審程序及刑之宣告後，應知警惕而無再犯之虞，本院因認
    暫不執行其刑為當，爰依現行刑法第74條第1項第1款之規定
    ，予被告緩刑2年之宣告，用啟自新。
四、據上論結，應依刑事訴訟法第368條、第373條，刑法第74條
    第1項第1款，判決如主文。
本案經檢察官甲○到庭執行職務。
中　　華　　民　　國　　96　　年　　2　　 月　　27　　日
             刑事第十庭  審判長法  官  林  照  明
                               法  官  蔡  名  曜
                               法  官  李  平  勳
上列正本證明與原本無異。
不得上訴。
                               書記官  許  哲  禎
中　  華　  民　　國　　96　　年 　 3 　  月　  2   　日
附錄本案論罪科刑法條
中華民國刑法第277條
傷害人之身體或健康者，處3年以下有期徒刑、拘役或1千元以下
罰金。
犯前項之罪因而致人於死者，處無期徒刑或7年以上有期徒刑；
致重傷者，處3年以上10年以下有期徒刑。
中華民國刑法第306條
無故侵入他人住宅、建築物或附連圍繞之土地或船艦者，處1年
以下有期徒刑、拘役或3百元以下罰金。
無故隱匿其內，或受退去之要求而仍留滯者，亦同。
